# 与联营企业的资产交易和业务交易的损益确认规则为什么不一致？

提问人：wufaxian 时间：2019-10-22 06:30:15
权益法下，在初始投资成本调整这一节。写到：初始投资成本大于取得投资时应享有被投资单位可辨认净资产公允价值份额的。该部分差额是投资方在取得投资过程中，通过作价体现出的与所取得股权份额相对应的商誉价值。
这种情况下，不要求对长期股权投资的成本进行调整！
但是在业务交易部分又写到。：投资方向联营合营企业投出业务，投资方因此取得长期股权投资但未取得控制权的，应于投出业务的公允价值作为新增长期股权投资的初始投资成本，初始投资成本与投出业务的帐面价值之差全额计入当期损益。投资方向联营合营企业出售业务，取得的对价与业务帐面价值之间的差额全额，全额计入当期损益。
问题：
1 、第一段为什么不确认损益？而第二段为什么要确认损益了？业务从广义上来说应该属于资产吧？
2 、第二段当中的投出业务和出售业务有什么不一样？可否举例说明？

回答人：chenyiwei
你引用的这两段内容并没有联系，不能拿来对比。
第一段是关于投资成本中的隐含商誉，体现在投资成本中，后续与投资账面价值的其他组成部分一起进行减值测试，这是常规做法，无特殊之处。
第二段是说向联营企业处置业务，导致丧失对业务的控制权。这种情况与处置不构成业务的资产有一个重要区别，就是无需按比例抵销内部交易损益。
之所以有这个特殊规定，是为了消除与合并报表准则对处置子公司或业务应全额确认损益的规定之间的冲突，保证合并报表层面的处置损益计算符合合并报表准则第五十条的要求。